臺灣高等法院刑事判決　　　　　　　 93年度上訴字第1321號
上　訴　人
即　被　告　甲○○
指定辯護人　本院公設辯護人　丙○○
上列上訴人因強盜等案件，不服臺灣臺北地方法院92年度訴字第
468號，中華民國93年4月15日第一審判決（起訴案號：臺灣臺北
地方法院檢察署91度偵字第12006號、16220號），提起上訴，本
院判決如下
    主  文
原判決撤銷。
甲○○共同意圖為自己不法之所有，攜帶兇器，毀越安全設備，
於夜間侵入住宅，以強暴至使不能抗拒，而取他人之物，處有期
徒刑拾年。
扣案之黃色大膠袋貳捆、水果刀貳支、手套參只、仿BERTTA廠之
改造半自動手槍貳支（各含彈匣壹個）及子彈八捌顆均沒收。
    事  實
一、甲○○曾於民國八十年間因懲治盜匪條例等案件，經本院判
    處應執行有期徒刑十八年，經上訴最高法院駁回確定，於八
    十八年十一月十九日縮短刑期假釋出監，於假釋期間於八十
    九年間再犯懲治盜匪條例等案件，復經本院以九十一年度上
    更一字第六三一號判決有期徒刑八年確定（均不構成累犯）
    。詎甲○○猶不知悔改，竟因缺錢發用，夥同與乙○○（因
    本案所犯加重強盜暨持有改造手槍及子彈罪，已經判決有期
    徒刑十年確定）基於意圖為自己不法所有之共同犯意聯絡，
    先以跟蹤方式選定經營當鋪之戊○○為強盜對象，由乙○○
    於九十四年七月四日下午以後某時點，先行駕駛車牌號碼五
    Ｆ－二七六五號自用小客車前往戊○○位於台北市○○路○
    段一五０巷四一一弄四號處附近勘察，甲○○則於同年七月
    五日凌晨零時至二時間某時點，駕駛車牌號碼八Ｎ－三七八
    七號福特牌休旅車前往上述地點與乙○○會合，呂林甫明知
    未經許可，不得持有具有殺傷力之改造手槍及子彈，竟與乙○○分持乙○○提供具殺傷力可發射金屬之仿ＢＥＲＥＴＴ
    Ａ廠八五型半自動手槍屬槍砲彈藥刀械管制條例所列管之其
    他可發射之改造手槍各一支（各含彈匣一個，槍枝管制編號
    分別為0000000000號及0000000000號
    ）；具有殺傷力之子彈十一顆（查扣十二顆，其中一顆不具
    殺傷力）；另持有分屬其二人所有客觀上具有危險性，足供
    兇器使用之水果刀二支（各含刀套一柄）及拔釘器一支；黃
    色大膠帶二綑、手套二雙（計四只）等物，做為作案工具，
    進而於七月五日凌晨二時三十分許之夜間，先以拔釘器毀壞
    臺北市○○區○○路五段一五０巷四一一弄四號住宅浴室鐵
    窗之安全設備，而踰越進入屋內，嗣為屋主黃玉鈴發現叫喊
    ，並驚動黃玉鈴之母丁○○前來查看，甲○○、乙○○二人
    即取出預藏之水果刀及手槍，控制黃玉鈴、丁○○二人，於
    拉扯間，丁○○不慎為水果刀劃傷左手拇指，受有約二．五
    公分×０．四公分×０．三公分之撕裂傷，甲○○、乙○○
    二人旋即強押黃玉鈴、丁○○二人前往黃玉鈴丈夫戊○○之
    房間敲門，俟戊○○開門發覺有異反抗時，為乙○○制壓按
    下時，亦不慎為乙○○手持之水果刀劃傷左手前臂，受有約
    七公分×二公分×０．四公分之不規則撕裂傷。甲○○、乙○○二人於控制戊○○後，隨即取出預藏之黃色大膠帶，將
    黃玉鈴、丁○○及戊○○等三人之雙手手腕、眼部纏繞後，
    共同以此強暴手段至使戊○○等三人不能抗拒，由甲○○或
    乙○○輪流看管，另一人則帶同黃玉鈴、丁○○搜刮強取屋
    內之財物，共計取得現金新臺幣（下同）四萬元、古董錶一
    支、玉鐲一只、玉墜五個、鑽石Ｋ金皮帶一條、玉戒指、珍
    珠戒指、黃金戒指各一只、白金項鍊一條及鴿子金牌六面等
    財物。詎甲○○、乙○○二人仍不滿足，而由甲○○與戊○○繼續談判，要求其向友人調錢匯入甲○○提供之帳號，另
    乙○○則負責看管黃玉鈴、丁○○，於周旋間戊○○趁機報
    案，為警據報於同日上午五時許，趕到在上址，乙○○見狀
    ，循原路急速越窗逃逸，甲○○雖穿越上開浴室鐵窗，但為
    警在後追趕而逮捕，致上開存放有前述贓款、珠寶飾品之手
    提包放置於飯桌上未及帶走，並扣得水果刀二支、刀套一個
    、黃色大膠帶二綑及手套一只。迄同年七月五日下午四時三
    十分許，在臺北縣永和市○○路○段二一四號麥當勞，為警
    循線查獲乙○○，並於同日下午五時五十分許，在臺北市○○○路與新生北路高架橋下停車場內停放之車牌號碼五Ｆ
    ─二七六五號自用小客車上，扣得前開手槍二支（各含彈匣
    一個）、子彈十二顆（其中一顆經鑑驗無殺傷力，共十一顆
    有殺傷力，十一顆中有三顆已在鑑驗中試射用罄，剩下八顆
    ）及乙○○所有供強盜所用手套一雙。
二、案經臺北市政府警察局信義分局報請臺灣臺北地方法院檢察
    署檢察官偵查起訴。
    理    由
壹、程序部分：
一、被告以外之人於審判外向法官所為之陳述，得為證據。被告
    以外之人於偵查中向檢察官所為之陳述，除顯有不可信之情
    況者外，得為證據；又下列文書亦得為證據：(一)除顯有不可
    信之情況外，公務員職務上製作之紀錄文書、證明文書。(二)
    除顯有不可信之情況外，從事業務之人於業務上或通常業務
    過程所須製作之紀錄文書、證明文書。(三)除前二款之情形外
    ，其他於可信之特別情況下所製作之文書。刑事訴訟法第一
    百五十九條之一、之四分別定有明文，故共犯乙○○、被害
    人戊○○、黃玉鈴、丁○○於檢察官偵查中之陳述；及其等
    與證人陳志勇、吳旻修、楊萬山、因共犯乙○○所涉本件強
    盜案在臺灣台北地方法院九十年度訴字第一０九０號、本院
    九十二年上更一字第二九０號案件審理時，在法官前之陳述
    ，另本院九十二上更一字二九０案件審理時製作之勘驗筆錄
    ，內政部警政署刑事警查局查詢之九十二年五月十三日刑督
    字第Ｚ000000000號覆函一紙，依上述規定說明，
    均有證據能力。
二、被告雖抗辯共犯乙○○於警詢時遭警刑求，共犯乙○○於本
    院審判期日亦為相同之答辯云云：惟查：共犯乙○○自警訊
    開始即未曾犯案時持用查扣之槍枝乙情，若警方確有刑求，
    豈可能不承認？況證人陳志勇於本院九十二年上更一字第二
    九０號共犯乙○○所涉本件強盜案審理亦證述：乙○○未承
    認持槍強盜，僅說知甲○○在花蓮犯案的槍枝放在五Ｆ
    ─二七六五號自用小客車上等語（見上更一字第二九０號卷
    九十二年五月二十六日訊問筆錄第二頁），而上開案件審理
    時向內政部警政署刑事警察局函調九十年七月五日該局大門
    、地下室、各通道錄影帶，經內政部警政署刑事警察局函覆
    因九十年九月十七日納莉颱風來襲淹水，致相關錄影帶均毀
    損丟棄，亦有該局九十二年五月十三日刑督字第Ｚ○○○○○○○○○號函一紙附於上開卷可證（見上更一字第二九０
    號卷第四七頁），再上述案件審理時，請證人陳志勇員警帶
    同法院，依在台北縣永和市○○路○段麥當勞查獲共犯乙○○後，回內政部警政署刑事警察局拿相機，再至台北市○○○路與新生北路停車場取槍之押解共犯乙○○之行經路途，
    勘查所需時間，自六月三日下午四時四十八分，由台北縣永
    和市麥當勞起算，於下午五時二十七分返回台北市○○○路
    ○段內政部警政署刑事警察局，再於下午五時五十分至台北
    市○○○路與新生北路口停車場，中途均未休息，需花費一
    小時零二分，再加以陳志勇警員證述：在麥當勞帶被告上車
    後，有花二、三分鐘與被告溝通，到刑事警察局有停三到五
    分鐘去拿相機等情，則押解被告路途，於本院九十二年上更
    一字第二九０號案件審理時九十二年六月三日勘查時計花費
    一小時十分鐘左右（詳上更一字第二九０號卷九十二年六月
    三日勘驗筆錄），是共犯乙○○於九十年七月五日下午四時
    三十分許被查獲，至同日下午五時五十分許，帶同警員取出
    槍枝，花費一小時二十分鐘，與本院九十二年上更一字第二
    九０號案件審理時，履勘所費時間，相差約十分鐘，惟每日
    交通狀況不同，實難認警方有可能於十分鐘內，將共犯乙○○押到刑事警察局地下室刑求乙○○，再押回車上之可能，
    況共犯乙○○於上開案件調查時供稱：被刑求時間約三十分
    鐘云云（詳上更一字第二九０號卷，九十二年六月十六日訊
    問筆錄），若加上往返路途，顯已超過一小時四十分鐘，與
    實際花費時間不符，從而被告及共犯乙○○所為刑求抗辯，
    顯不可信。故共犯乙○○於警訊之供述應係出於自由意旨而
    為，要可認定，自有其證據能力。
三、次按被告以外之人於審判外之言詞或書面陳述，除法律有規
    定者外，不得作為證據。刑事訴訟法第一百五十九條之一固
    定有明文；惟被告以外之人於檢察事務官、司法警察官或司
    法警察調查中所為之陳述，與審判中不符時，其先前之陳述
    具有較可信之特別情況，且為證明犯罪事實所必要者，得為
    證據，同條之二亦有明文。且上述證人審判外陳述之傳聞法
    則例外情形，既係關於證據能力有無之規定，自與證據之證
    明力（即證據價值）無涉，從而，所謂「所較可信之特別情
    況」自指該項供述證據取得之程序之正當性、合法性，並足
    因擔保該項陳述係出自證人自由意志所為而言；同理「為證
    明犯罪事實之必要」，既係有關證據適格之規定，自無關證
    據價值判斷，故是否為證明犯罪事實所必要，自應以證人供
    述內容形式上觀察是否攸關待證事實存否已足，若不如是解
    釋，則該開規定不啻倒果為因，先決定證明價值有無，其後
    始決定其證據能力。準此，共犯乙○○關於本案審理時結陳
    ：有關作案並未使用五Ｆ－二六五號自用小客車等語，顯與
    其於警訊時所供：作案時是使用上開自用小客車等情不符，
    而其於警訊之供述係基於於自由意思所為，且上開供述形式
    上觀之，又與本案強盜是否持有槍枝犯罪有關，依上開一百
    五十九條之規定，自得採為本案審理審酌之證據，而有其證
    據能力。
四、刑事訴訟法第一百五十九條之五規定：被告以外之人於審判
    外之陳述，雖不符前四條之規定，而經當事人於審判程序同
    意作為證據，法院審酌該言詞陳述或書面陳述作成時之情況
    ，認為適當者，亦得為證據。當事人、代理人或辯護人於法
    院調查證據時，知有第一百五十九條第一項不得為證據之情
    形，而未於言詞辯論終結前聲明異議者，視為有前項之同意
    。被害人戊○○、黃玉鈴、丁○○於警訊之證詞，被告於本
    院審判期日調查時，知有該項證據，而未於言詞辯論終前聲
    明異議，自有其證據能力。
貳、實體部分：
一、訊據被告甲○○對於右揭時、地夥同共犯乙○○持拔釘器及
    水果刀等兇器毀越被害人戊○○、黃玉鈴及丁○○等三人住
    處浴室鐵窗之安全設備，以膠帶捆綁被害人戊○○、己○○
    、丁○○之強暴方式，至使被害人戊○○、黃玉鈴及丁○○
    等三人不能抗拒，欲被害人戊○○調取現金之事實直承不諱
    。惟矢口否認有攜帶手槍及子彈前往，並辯稱：五Ｆ—二六
    七五號自用小客車非伊所有，伊從未使用過，車上查扣之改
    造手槍及子彈與其無關，伊去戊○○信義路家中，是開另一
    輛福特一千八百ＣＣ休旅車去強盜地點，並未持用槍枝強盜
    ，被害人戊○○說伊往浴室逃跑時，仍持有手槍，惟警員楊
    萬山以現行犯被逮捕被告時，並未扣到槍枝，足見被害人戊○○所述不實，另事實欄所載之財物係被害人自行交出，放
    在袋子裡置於桌上，伊只要錢並未搜刮財物，為警查獲時上
    述財物仍在桌上，本案應屬未遂云云：經查
（一）上揭強盜財物之事實業經被害人戊○○、黃玉鈴及丁○○
      等三人於警訊、偵查或原審審理時之指訴綦詳（見偵字第
      一四八一０號卷第一０頁至第一五頁；第二七頁至第三二
      頁；原審卷一第一六六頁至一七一頁），復有內政部警政
      署刑事警察局九十年八月二日（九十）刑醫字第一一四七
      三０號鑑驗書一紙（見九十年度偵字第一四八一０號偵查
      卷頁二五）在卷可稽，被告甲○○於原審準備程序時除否
      認持持用槍枝、子彈犯案外，對於上揭強盜之事實，亦表
      示認罪（見原審卷一第二０頁），堪認被害人戊○○、己○○及丁○○上述關於被告甲○○與乙○○以拔釘器毀越
      安全設備窗戶，攜帶凶器，於夜間侵入住宅強盜財物之指
      證，核與事實相符。
（二）又查：被告甲○○與共犯乙○○確實有攜帶槍枝及水果刀
      等物強盜之事實，業據被害人戊○○、黃玉鈴、丁○○；
      證人即緝獲被告呂林甫之警員吳旻修、楊萬生指證述甚詳
      ：
      １、被害人戊○○於警訊時指述稱：我聽到妻子及岳母叫
          我，我才開門，一開門歹徒就向前抓我，我馬上反抗
          用手去擋才知手上流血，並有看到刀和槍，我才沒有
          反抗等語（見偵字第一四八一０號偵查卷第十頁），
          於偵查中指述稱：有看到二名歹徒手上均有拿刀及槍
          ，我不敢反抗，應是左手拿刀，右手拿槍，我去客廳
          躺在沙發上，與我談判以槍托敲我頭，讓我知道是真
          槍等語（見偵字第一四八一０號偵查卷頁三十至頁三
          一），並於原審九十度訴字第一０九０號乙○○強盜
          案件中證稱：最先看到二個男子，手上都有拿刀及槍
          ，現場有看到槍，但不確定是幾把，中間在講話時，
          他們有拿槍敲我頭等語（見原審九十年度訴字第一０
          九０號卷宗九十一年三月十一日訊問筆錄），並於本
          院九十二年度上更（一）字第二九０號案件中證稱：
          我手部膠帶被我掙脫後，我用手脫掉我眼睛的膠帶，
          有看到甲○○拿槍，還用槍托打我的頭，所以我確定
          甲○○手上有槍，那把槍槍柄是黑色的，我確定呂林
          圃敲我頭是用槍柄，不是刀柄，因為有聽到彈匣與槍
          身因為敲擊我頭部接觸所發生的聲音，警察來時呂林
          圃還拿槍抵著我的背，只不過他沒有開槍，我確定呂
          林圃往浴室逃時還有槍等語（見前開卷九十二年六月
          十日訊問筆錄）。
      ２、被害人黃玉鈴於警訊時指述稱：我在臥房聽到後門窗
          有敲打聲，一出去便看見二名男子，甲○○拿刀，另
          一名拿子拿槍，甲○○勒住我脖子，叫我不准出聲，
          說目的只要錢，我便一直大喊救命，這時我母親陳樹
          蘭出來，也遭歹徒抓住，之後押著我們兩人至我先生
          戊○○房門敲門，我先生一出門大叫你們在做什麼，
          其中一人便拿刀我先生砍去，致我先生左手臂畫一刀
          血流如注，便將我們三人押著用膠帶分別將我們三人
          的眼鏡及手綁住，我便著一名歹徒至房間拿財物等語
          （見偵字第一四八一０號偵查卷第十二頁），於偵查
          中指述稱：浴室門口出來二名男子，我看到他們時已
          各持一把刀，因他們將拿槍的手垂下，站在我們前面
          ，故我雖趴在地上，但只要稍微抬頭即看見他二人各
          持一把槍等語（見偵字第一四八一０號偵查卷第二八
          頁），於原審調查時證稱：入侵的歹徒有拿刀子，之
          後我們沒有辦法抵抗時有看到槍，當時我的眼睛被矇
          起來，可是我眼睛還是可以看到一點點，我看到被告
          以外的另一個人，手上拿著槍走裡走去等語（見原審
          卷一第一六七頁、第一七０頁）。
      ３、被害人丁○○於警訊時指述稱：我及家人住處遭人入
          侵，並持刀、槍挾持，當時聽到我女兒，當時聽到我
          女兒黃玉鈴大叫一聲，我就起床趕快到客廳，看到二
          名歹徒持刀架在我女兒脖子上，其中甲○○將刀一揮
          ，我左手拇指受傷流血，然後歹徒將我及我女兒押至
          我女婿房間門口，歹徒見我女婿便揮刀砍傷左前臂等
          語（見偵字第一四八一０號偵查卷第十四頁至第十五
          頁），於偵查中指述稱：我有看到二人均有拿刀、槍
          各一把，至於何手拿刀及槍，因太緊張嚇到而無法判
          斷等語（見偵字第一四八一０號偵查卷第二九頁），
          並於原審九十度訴字第一０九０號乙○○強盜案件中
          證稱：我有看到槍、有刀，乙○○有拿槍，另一個人
          有拿槍跟刀，我低頭泡牛奶時有看到乙○○手上有拿
          槍跟刀走來走去，同一人拿刀也拿槍等語（見原審九
          十年度訴字第一０九０號卷宗九十一年三月十一日訊
          問筆錄）。
      ４、證人即台北市政府警察局信義分局吳興派出所員警吳
　　　　　旻修於原審九十度訴字第一０九０號乙○○強盜案件
  　　　　中證稱：我在凌晨五時五分許到現場，我直覺上有人
　　　　　拿槍指著我，我們抓到的是沒有拿槍的那一個人（即
　　　　　甲○○），站在後面拿槍的人當場沒有抓到等語，及
  　　　　證人即台北市政府警察局信義分局吳興派出所員警楊
    　　　萬山亦於同日到庭結證稱：我進去的時候以為是歹徒
     　　 被追打出來，後來發現不是，那個人是被害人，接著
          被害人指著後面說不是我，我頭一抬起來，發現一支
          槍指著我的印堂，槍枝亮亮的，過了五秒鐘，歹徒往
          後跑，跑到浴室那裡，由浴室的窗戶爬到防火巷，拿
          槍的是爬出去往右跑的那一個，我抓到的那一個是往
          左邊跑的那一個，可以確定拿槍的就是逃走的人等語
          （見原審九十年度訴字第一０九０號卷宗九十一年五
          月十三日訊問筆錄），楊萬山並於本院九十二年度上
          更（一）字第二九０號案件中證稱：是我先進去，先
          看到戊○○跑出來，是被告甲○○追打出來，甲○○
          看到我就回頭跑，約有一、二步，被告乙○○就拿槍
          對我額頭，約三、五秒，我看到被告乙○○往後跑，
          甲○○也跟著往後跑，我就追上來，他們二人跑進浴
          室，爭著從窗戶爬出去，乙○○先爬出去，我上前去
          抓甲○○，結果只抓到甲○○手套，甲○○也從窗戶
          爬出去，我也跟著爬窗戶出去，後來才追到甲○○等
          語（見前開卷九十二年六月二日訊問筆錄）。
（三）再查：本案查獲之改造手槍及子彈，係共犯乙○○於同日
      下午四時三十分許，在臺北縣永和市○○路○段二一四號
      麥當勞，為警查獲，並於同日下午五時五十分許，帶領警
      員在臺北市○○○路與新生北路高架橋下停車場內停放之
      車牌號碼五Ｆ─二七六五號自用小客車上起出之情，為共
      犯乙○○於警訊時供明（見偵字第一四八一０號卷第二頁
      、第三頁），並有扣案之改造手槍及子彈足佐；又上述查
      扣之改造手槍外觀，一支為銀色（包括槍身及握柄）、一
      支槍身為銀色，握柄為黑色，亦據本院當庭勘驗屬實（見
      本院卷第一三二頁），核與被害人戊○○於本院九十二年
      上更一字第二九０號案件審理時證稱：「‧‧那把槍槍柄
      是黑色的‧‧」等語（見上述卷九十二年六月十日訊問筆
      錄）、證人吳旻修於原審九十年度訴字第一０九０號案件
      審理時證稱；「‧‧槍枝亮亮的‧‧」等語（見上述案卷
      九十二年六月二日訊問筆錄）；及被告甲○○於警訊供稱
      ：「‧‧（警詢：‧‧槍的種類是什麼？）類似那個白白
      的。‧‧短短的‧‧」等語（此部分供述未據記載於警詢
      筆錄，惟經本院九十二年上更一字第二九０號案件審理時
      勘驗警訊錄音帶無訛，有該案件九十二年五月二十八日勘
      驗筆錄足憑），所敘述行強用槍枝之外觀、顏色相符，再
      參以共犯乙○○於偵查中復自承：「‧‧『去搶及離開』
      都是開五Ｆ—二六七五號自用小客車‧‧」等語（見偵字
      第一四八一０號卷第十六頁、第十七頁）；被告甲○○於
      警訊時復供稱：「‧‧，手套一只、刀套一個及兇刀二把
      是阿強的，『槍及刀都是阿強所持有』，用拔釘器由綽號
      「阿強」破壞窗戶後鑽進去，伊負責看管被害人，阿強就
      是乙○○，『犯強盜案之槍械由乙○○帶走』‧‧」等語
      （見偵字第一四八一０號卷第六頁背面、第九頁背面）；
      於原審審理時自承：五Ｆ－二七六五號自小客車，係乙○○從南投開上來的等語（見原審卷三第八三頁）；另被告
      於原審自書之答辯暨調查證據狀亦自承：「‧‧乙○○知
      颱風要來‧‧認犯案機會，即個人駕駛五Ｆ－二七六五號
      自小客車，由南投開回台北‧‧」等語（見原審卷一第一
      八九頁）。足徵：故共犯乙○○於案發當日確係駕駛五Ｆ
      －二七六五號自用小客車前往案發現場及離開，而扣案之
      改造手槍二把及子彈，又係於案發當日由上述自用小客車
      上查獲，且外觀、顏色復與被害人戊○○、證人吳旻修及
      被告甲○○所述相仿，該查扣之槍、彈，為被告甲○○、
      共犯乙○○持以作案之槍枝、子彈，應可認定。
（四）被告甲○○雖以前開情詞置辯云云。查：
      (1)被告甲○○於原審及本院均辯稱：當日係駕駛一台福特
        １８００ＣＣ休旅車，登記車主為永澍精密工業有限公
        司，前往被害人住處，因現行犯遭逮捕，致該車輛因違
        規停放案發地點附近，遭拖吊乙節，已據被告甲○○於
        原審提出其自行繪製之案地點及上述休旅車違規停放位
        置之相關地圖為證（見原審卷一第一八六頁）。又永澍
        精密工業有限公司於九十年八月二十四日以前名下確實
        登記有８Ｎ－三七八七號福特牌休旅車，並於九十年七
        月六日在台北市○○路二七七號旁，因違規停放禁止臨
        時停車之紅線，遭臺北市政府警察局交通大隊拖吊，拖
        吊地點距本案被害人戊○○之住處（即台北市○○路○
        段一五０巷四一一弄四號）一百五十五點七八尺等情，
        有交通部公路總局新竹監理所中壢監理站九十四年二月
        十七日竹監壢字第０９４０００２８８０號函附汽車車
        主歷史查詢表、台北市政府警察局交通大隊九十四年四
        月十一日北市警交大三字第０９４３１３５３４００號
        函附相片：違規現場與台北市○○路○段一五０巷四一
        一弄四號相關位置及測距草圖、違規車輛拖吊資料明細
        表可稽（見本院卷第二０九頁、第二一六、二一七頁；
        第二五０至二五四頁），徵諸上述隊函件所示之違規拖
        吊之車輛品牌、款式、違規地點及拖吊時間，與被告所
        辯上情及其原審自行繪製之違規停車地點圖，互核相符
        被告甲○○要無臨訟砌造之可能，所辯案發當日其係駕
        駛一台福特１８００ＣＣ休旅車，登記車主為永澍精密
        工業有限公司，前往被害人住處，可堪信實。則共犯乙○○於警訊供稱：五Ｆ－二七六五號自用小客車係被告
        甲○○所有駛往作案地點，已見不實，應係共犯推諉其
        他共犯之詞。惟被告甲○○雖未於當日駕駛五Ｆ－二七
        六五號自用小客車至案發現場。然其於警訊時供稱：阿
        強（即乙○○）先於四日下午六時許，到台北市○○路
        ○段一五０巷四四一弄四號勘查地形，後約我四日晚上
        二十四時許到作案現場等語（見偵字第一四八一０號卷
        第七頁背）；於本院審理時自書之答辯暨調查證據狀則
        供稱：乙○○是深夜二十三時許，先早到案發現場，伊
　　　　係駕駛１８００ＣＣ休旅車，在凌晨一時三十分至二時
　　　　許，乙○○一再以電話猛催才後到案發地等語（見本院
  　　　卷第四九頁），雖時間上略有差異，然所述乙○○與伊
　　　　係一前一後分別赴案發地點則無二致，徵以共犯乙○○
　　　　於本院行交岔詰問時亦證稱：事先與被告甲○○約好，
  　　　到案發地點會合等情（見本院卷第一三四頁）。足見被
　　　　告甲○○與共犯乙○○，並非一起前往案發地點。又共
　　　　犯乙○○於案發當日係確係駕駛五Ｆ－二七六五號自用
  　　　小客車前往案發地點，已如理由（三）所述，可見，被
　　　　告甲○○與共犯乙○○僅係各別駕駛８Ｎ－三七八七號
　　　　自用小客車及五Ｆ－二七六五號自用小客車，一前一後
　　　　赴案發地點，故被告甲○○未駕駛五Ｆ－二七六五號自
　　　　小客車前往案發現場，並不足為其犯案時未持有槍枝之
　　　　有利認定。又作案之槍枝、子彈既係共犯乙○○帶走，
　　　　並藏放於乙○○所駕駛之五Ｆ－二七六五號自用小客車
  　　　中，佐以共犯乙○○於警訊時將車輛使用人諉稱為被告
    　　甲○○，顯然欲規避查車上查獲槍、彈之刑責，足徵：
      　查扣之槍枝、子彈應係共犯乙○○提供與被告甲○○共
        同強盜之用，亦可認定。
    　(2)共犯乙○○於本院審理時，雖附和被告甲○○未駕駛五
　      Ｆ－二七六五號自小客車前往案發現場之說詞，證稱：
        案發當日係搭乘計程車至案發地點與被告甲○○會合，
        車上查獲之槍枝、子彈與本案無關云云。惟與其上述偵
        查中所供，去及離開都是五Ｆ－二七六五號自用小客車
        ，反覆不一，亦與被告甲○○於自書之答辯暨調查證據
        狀所供：五Ｆ－二七六五號自用小客車係乙○○認犯案
        機會，由南投駕駛上台北之情，已生齟齬。況上述五Ｆ
        －二七六五號自用小客車係共犯乙○○帶領警員於案發
        後不久在台北市○○○路與民權東路高架橋下停車場查
        獲，為共犯乙○○自承在卷。茍上述車輛非乙○○使用
        ，如何引領警員前往起獲槍、彈？雖共犯乙○○又辯稱
        ：因之前在被告甲○○公司附近看到該車，鑰匙是在輪
        胎下找到云云。然上開車輛入係被告甲○○先前停放，
        衡諸常情，要無任意將鑰匙置於車輪下之理，其所述顯
        與事理有悖，殊難置信。所證：當日係搭乘計程車前往
        與被告甲○○會合，未駕駛五Ｅ－二七六五號自用小客
        車前往案發點云云，意在配合被告甲○○說詞，以推卸
        共同持槍犯案之情明甚，自難採信。
      (3)被告甲○○又辯稱：被害人戊○○說伊往浴室逃跑時，
        仍持有手槍，惟警員楊萬山以現行犯被逮捕被告時，並
　　　　未扣到槍枝，另警員吳旻修則證稱：確定拿槍的人是逃
  　　　走的那一個，足見被害人戊○○所述不實云云。按被害
　　　　人戊○○、黃玉鈴及丁○○均一再指述被告二人均有帶
　　　　刀及帶槍，而去到現場之警員吳旻修及楊萬山亦均證述
　　　　在現場有看到槍，且事後被告乙○○帶同警員至五Ｆ─
　　　　二七六五號自用小客車上確實取出二把改造手槍，被告
　　　　甲○○於警訊時亦提及有槍枝（僅諉稱為玩具槍，詳後
  　　　述），均據上述。而依被害人戊○○所證：警員衝入，
　　　　甲○○還拿槍抵住伊背部等語；證人楊萬山稱：進入追
　　　　甲○○時，許福山拿槍抵住伊，後往浴室跑等語，顯見
　　　　被告乙○○及甲○○往浴室跑時，當時每個人身上均有
　　　　槍，且被告乙○○與甲○○二人一起跑進溶室，在浴室
　　　　內互相推擠爭著爬出窗戶，惟被告乙○○先由浴室窗戶
  　　　爬出，甲○○在後，甲○○在爬窗戶時，差點被警員楊
    　　萬山抓到，楊萬山還抓到甲○○一只手套，後甲○○翻
      　過窗戶，而警員楊萬山亦跟著爬過窗戶而追捕到甲○○
        等情，已據警員楊萬山證述如前，斯時在甲○○身上的
        槍枝必是因甲○○與乙○○一起在浴室內推擠時，甲○○順手交給乙○○帶走後放置在五Ｆ─二七六五號自用
　　　　小客車上甚明，故甲○○身上才會未查到槍枝，亦徵被
　　　　告甲○○於訊警訊供稱：槍被乙○○帶走一詞，應屬實
  　　　在，從而，被告甲○○被查獲時雖未同時扣得槍枝，亦
    　　不足為其未持槍犯案之認定。至證人楊萬山雖證稱確定
      　持槍的是逃走那一個（指乙○○）等語，惟警員於逮捕
        持槍犯嫌過程，情勢極為緊張，尚難苛令就每一犯嫌之
        舉動及所持工具均能全盤注意及之！故其僅能就觀察所
        得事物陳述之範圍，顯不及於遭被告等控制達數小時之
        被害人戊○○等周詳明確，故其內容與被害人所述，自
        有詳、簡之別，尚難指為矛盾。況本案共犯乙○○係案
        發後同日下午四時三十分許，始在臺北縣永和市○○路
        ○段二一四號為警逮捕，槍枝及子彈則在其後之五時五
        十分許，由乙○○帶領警員於臺北市○○○路與新生北
        路高架橋下停車場內停放之五Ｆ－二六七五號自用小客
        車上起出。換言之，被告甲○○因涉嫌強盜現行犯為警
        逮捕時，共犯係何人及槍、彈是否存在，對於偵查機關
        而言，仍處於不明之狀況，而被害人戊○○、黃玉鈴及
        丁○○指訴強嫌持槍犯案之警訊筆錄，又係在查獲共犯
        乙○○及槍、彈前之同日上午十一時許製作，被害人顯
        然無法預見警方偵查程序嗣後之發展及結果，而憑空捏
        造強嫌持槍作案之不利於被告說詞至明，被告甲○○徒
        然以被害人戊○○、證人楊萬山、吳旻修所證不實云云
        ，委不足取。
      (4)至被告甲○○於警訊時雖亦供稱：槍枝係玩具槍云云。
        然其後於偵查、原審迄於本院審理時，均一昧否認持有
        槍枝，前後反覆不一，警詢所述玩具槍云云，已有疑義
        ！再衡諸被告甲○○被逮捕時，並未同時扣得槍枝，是
        其於警訊時以玩具槍一詞推諉責任，警方亦無從印證，
        惟案發後同日下午五時五十分許由共犯乙○○帶領警員
        起出作案槍枝後，被告甲○○於偵查中即改口辯稱：並
        未持槍作案，避重就輕之情，昭然若揭，是其於警訊時
        所供玩具槍云云，亦屬推諉之詞。
      (5)被告復辯稱：事實欄所載之財物係被害人自行交出，放
        在袋子裡置於桌上，伊只要錢並未搜刮財物，為警查獲
        時上述財物仍在桌上，本案應屬未遂云云。然查：事實
        欄所載之財物係被害人己○○指引強嫌至被害人家中房
        間搜刮後置於被害人家中之袋子內，再暫放桌上之情，
        迭據被害人己○○於原審及本院審理時結證屬實（見原
        審卷一第一六八頁；本院九十四年七月五日審判筆錄第
        九頁），而被告甲○○於警訊時亦供稱：阿強（指乙○○）向女主人（即黃玉鈴）拿錢等語（見偵字第一四八
        一０卷第八頁正面）；另共犯乙○○於原審亦供稱：綑
        綁被害人後，想看屋裡有無值錢的東西等語（見原審卷
        一第一一一頁），足徵，被害人己○○所證不虛。被告
        甲○○諉稱僅要現金向被害人調錢，未搜刮財物云云，
        顯係避重就輕之詞，自不足採。再者，被告甲○○為警
        查獲時，上述裝有被害人財物之袋子仍置於被害人家中
        桌上，然戊○○等三人，斯時既遭被告甲○○、乙○○
        捆綁喪失行動自由，處於不能抗距之情況，而其等所有
        之上述財物已遭被告等搜刮裝袋置於桌上，雖因警員進
        入查緝未及帶走，應認已脫離被害人所持，並置於被告
        甲○○與共犯乙○○實力支配之下，強盜行為已經既遂
        ，被告甲○○關於強盜未遂之辯解，難認有據。
（四）被告甲○○於本院審理時，具狀辯稱：伊與被害人戊○○
      有典當及抵押財物之財產糾葛，意指其無不法意圖云云，
      並請求傳喚證人仇森、劉大正。惟查：被告甲○○於調查
      證據聲請狀並未就待證事實，具體說明其有何等財物質押
      或點當予被害人戊○○，價值若干？況其於原審已自承與
      被害人無債權債務糾葛（見原審卷三第八四頁），即被害
      人己○○於本院審理時結證稱：其夫戊○○與被告甲○○
      完全不認識（見本院九十四年七月五日審判筆錄第九頁）
      ；另共犯乙○○於原審及本院審理實均結證稱：被告甲○○邀其作案之機，係表示這一家不錯去拿一些錢，開當鋪
      有點錢等語（見原審卷一第一一０頁；本院卷第一三五頁
      ），亦未陳稱甲○○與被害人有何具體之債務糾葛。故被
      告甲○○嗣後空泛陳稱：與被害人戊○○間存有債務糾葛
      云云，顯屬砌飾之詞，其請求傳喚上述證人仇森、劉大正
      即屬不必要，附此敘明。
（五）前開扣案之手槍及子彈，經送請內政部警政署刑事警察局
      鑑驗，鑑定結果認為：槍枝管制編號分別為000000
      0000號及0000000000號，認係由仿ＢＥＲ
      ＥＴＴＡ廠八五型半自動手槍製造之金屬玩具手槍換裝土
      造金屬槍管及土造金屬撞針改造而成，機械性能良好，可
      擊發適用子彈，認均具殺傷力。而送驗子彈十二顆，認均
      係由玩具金屬彈殼加裝直徑約八ＭＭ土造金屬彈頭改造而
      成，經採樣四顆試射，三顆可擊發，認具殺傷力，一顆無
      法擊發，認不具殺傷力，有該局九十年七月十三日刑鑑字
      第一一七六四五號鑑驗通知書一紙（見偵字第一四八一０
      號卷第十八頁背面），堪認被告所持有之右揭手槍及子彈
      均具有殺傷力。
（六）綜上所述，被告上揭辯解，均難採信，此外共犯乙○○亦
      經本院以九十二年度上更（一）字第二九０號判處有期徒
      刑十年確定，上開判決亦認定被告甲○○與乙○○有攜帶
      扣案手槍及子彈前往強盜，此亦有上開判決書在卷可稽，
      本件事證已臻明確，被告甲○○上開犯行，洵堪認定。
（七）被告甲○○及於原審指定辯護人雖辯稱本案與本院九十一
      年度上更（一）字第六三一號之強盜犯罪事實應有連續犯
      之關係，應為免訴判決云云，惟查本院九十一年度上更（
      一）字第六三一號案件之犯案時間八十九年六月二十三日
      ，此有上開判決書在卷可稽，而本件犯案之時間為九十年
      七月五日相距均已達一年之久，自難認係基於自始犯罪計
      劃之概括犯意所為，要無連續犯之適用，附此敘明。
二、查被告之盜匪行為在懲治盜匪條例未公布廢止前，依被告行
    為時所應適用之法律而言，該條例乃修正前刑法（民國九十
    一年一月三十日修正、增訂前之刑法）之特別法，依特別法
    優於普通法之法律適用原則，自應適用懲治盜匪條例論處，
    無適用修正前刑法之餘地。懲治盜匪條例之廢止，與刑法強
    盜、擄人勒贖及其結合犯等相關條文之修正及增訂，係經立
    法院於同日三讀通過，並經總統於九十一年一月三十日同日
    公布施行，考其立法目的，在以修正後之刑法取代上開條例
    ，避免修正前之刑法發生中間法之效力。故懲治盜匪條例雖
    曰廢止，然因廢止前後，被告行為在行為時至裁判時均有刑
    罰規定，該條例之廢止，自屬刑法第二條第一項之行為後法
    律有變更，而非刑事訴訟法第三百零二條第四款、第三百八
    十一條、第三百九十三條第四款所稱之刑法「廢止」，亦無
    所謂因該條例之廢止而應回復適用修正前刑法相關條文之餘
    地，故依上開說明，被告盜匪行為，法院於九十一年二月一
    日以後裁判時，依刑法第二條第一項規定，並參酌最高法院
    五十一年台上字第二一七九號判例要旨，自應就被告行為時
    有效之懲治盜匪條例與裁判時已修正之刑法予以比較適用（
    至被告行為時修正前之刑法相關條文，既不因上開條例廢止
    而回復，又非中間法，即無比較適用問題）。故本件依刑法
    第二條第一項之行為後法律有變更，就被告行為時有效之懲
    治盜匪條例與裁判時已修正之刑法予以比較適用，以修正後
    之刑法對被告有利；又按被告甲○○本件持有上開改造手槍
    、子彈行為後，槍砲彈藥刀械管制條例於九十四年一月二十
    六日修正，並於同日由總統以華總一義字第09400010101 號
    令公布，其中規定對「未經許可持有同條例第四條第一項第
    一款所稱其他可發射金屬或子彈具有殺傷力之各式槍炮」之
    犯罪構成要件並未修正，然由修正前同條例第十一條第四項
    移列至修正後同條例第八條第四項，刑度則由「一年以上七
    年以下有期徒刑，並科新台幣七百萬元以下罰金」提高為「
    三年以上十年以下有期徒刑，並科新台幣七百萬以下罰金」
    ，依刑法第二條第一項但書規定。本件被告甲○○行為後槍
    砲彈藥刀械管制條例既已修正公布施行而有變更，依上開規
    定比較新舊法適用之結果，自以修正前同條例第十一條第四
    項之規定對被告甲○○較為有利，自應適用之。
三、拔釘器一支、水果刀二支、手槍二支（各含彈匣一個）及子
    彈十一顆等物，在客觀上均具有危險性，足以殺傷人之生命
    、身體，均為兇器之一種。而鐵窗係門扇牆垣以外，足以防
    盜之設備，故為安全設備之一種。被告持前開足當兇器使用
    之物，於夜間毀越被害人戊○○、黃玉鈴及丁○○等三人住
    處浴室之鐵窗安全設備後，以強暴方式，至使被害人戊○○
    、黃玉鈴及丁○○等三人不能抗拒，而取得財物之行為，核
    其犯強盜罪而有刑法第三百二十一條第一項第一、二、三款
    之情形，構成修正後刑法第三百三十條第一項之加重強盜罪
    、九十四年一月二十六日修正公布前之槍砲彈藥刀械管制條
    例第十一條第四項未經許可持有可發射子彈具有殺傷力之改
    造手槍罪；槍砲彈藥刀械管制條例第十二條第四項未經許可
    持有子彈罪。被告甲○○與乙○○二人間，就上揭犯行具有
    犯意之聯絡及行為之分擔，均為共同正犯。又被害人戊○○
    、丁○○因本案所受傷害，被告甲○○否認係其與乙○○故
    意揮砍所致，即被害人戊○○所述因抵擋時受傷之情，亦與
    被害人黃玉鈴、丁○○所述遭被告等揮砍有間，徵以被害人
    亦自承與強嫌拉扯等語，顯無法排除拉扯間不慎造成，故應
    從有利被告之認定，認非被告等故意所為，從而，該等傷害
    應認為被告等所實施之強盜手段當然結果，為加重強盜罪所
    吸收，不另論以傷害罪。被告所犯九十四年一月二十六日修
    正公布前之槍砲彈藥刀械管制條例第十一條第四項未經許可
    持有可發射子彈具有殺傷力之改造手槍罪、槍砲彈藥刀械管
    制條例第十二條第四項未經許可持有子彈，係一個持有行為
    而犯二種罪名，為想像競合犯，應從較重之未經許可持有可
    發射子彈具有殺傷力之改造手槍罪處斷。又被告所犯加重強
    盜罪及未經許可持有可發射子彈具有殺傷力之改造手槍罪間
    ，有方法結果之牽連關係，為牽連犯，依刑法第五十五條後
    段之規定，應從較重之加重強盜罪處斷。且被告以一加重強
    盜行為，同時侵害戊○○、黃玉鈴及丁○○三人法益，為想
    像競合犯，應從一重之加重強盜罪論處。
四、原審據以論罪科刑固非無見，惟認定扣案之改造手槍及子彈
    為被告甲○○所有提供本案犯罪之用，及其駕駛五Ｆ－二七
    六五號至案發現場，尚與事實不符；另未及就被告甲○○持
    有可發射子彈具有殺傷力之改造手槍為新舊法比較之適用，
    均有未洽。雖被告甲○○上訴意旨否認持槍、彈強盜，及主
    張強盜未遂，為無理由，惟原審判決既有上述可議之處，自
    應由本院將原審判決撤銷，自行改判。爰審酌被告甲○○前
    因懲治盜匪條例案件，經本院判處應執行有期徒刑十八年，
    經上訴最高法院駁回確定，於八十八年十一月十九日縮短刑
    期假釋出監，於假釋期間於八十九年間再犯懲治盜匪條例，
    復本院以九十一年度上更一字第六三一號判決有期徒刑八年
    確定，有本院被告全國前案紀錄表一紙在均可稽雖均不構成
    累犯，然其屢次犯強盜案，素行不佳，正值壯年體健，卻不
    思以正當途徑獲取財物，竟夥同共犯乙○○二人持拔釘器、
    水果刀及手槍等兇器強盜他人財物，手段惡劣，嚴重危害社
    會秩序，且對於被害人戊○○、黃玉鈴及丁○○等三人身心
    造成莫大傷害，犯罪後坦認部分犯行之態度等一切情狀，量
    處如主文所示之刑，以示儆懲。至扣案水果刀二支，分係被
    告甲○○及共犯乙○○所有；另黃色大膠帶二綑、刀套一個
    、手套三只，為共犯乙○○所有之物，且係供本件強盜所用
    之物，業據被告甲○○供明在卷（見原審卷三第八０頁、第
    八三頁），爰依刑法第三十八條第一項第二款之規定，予以
    宣告沒收。另扣案之仿ＢＥＲＥＴＴＡ廠八五型半自動手槍
    二支（各含彈匣一個，槍枝管制編號分別為0000000
    000號及0000000000號）及子彈八顆，（原查
    獲十二顆，經鑑驗試射四顆，其中一顆無殺傷力，其餘具殺
    傷力，試射後餘八顆），均為違禁物，應依刑法第三十八條
    第一項第一款之規定，宣告沒收。至經鑑驗試射之子彈四顆
    ，均已試射，其中一顆無殺傷力，非屬槍砲彈藥管制條例管
    制之彈藥；另三顆均已試射用罄，有上開內政部警政署刑事
    警察局鑑驗通知書一紙附卷可佐，因已不具殺傷力，失其為
    槍砲彈藥刀械管制條例所管制之彈藥性質，自無庸宣告沒收
    。又扣案之帽子一頂、眼鏡一副及行動電話二支，尚與本件
    強盜犯行無直接關連性；另被告甲○○及共犯乙○○所有之
    拔釘器一支、手套一只及刀套一個並未扣案，且非屬違禁物
    ，為避免日後執行之困難，均不予宣告沒收之，併此敘明。
    末按保安處分適用裁判時之法律，刑法第二條第二項定有明
    文。本件被告甲○○行為後，槍砲彈藥刀械管制條例業於九
    十年十一月十四日經總統令修正公布，而於同年月十六日生
    效，本次修正將槍砲彈藥刀械管制條例第十九條關於強制工
    作之規定予以刪除，是揆諸前揭規定，本件應適用裁判時之
    法律而無須宣告強制工作，亦無比較新舊法之必要，附此敘
    明。
五、公訴意旨另略以：被告甲○○（原名呂學成）與乙○○、林
    昱成、簡建棟、姓名年籍不詳綽號小胖之成年男子（另案偵
    辦中）五人，共同基於意圖為自己不法所有之犯意聯絡，於
    九十年六月二十二日晚上九時許，在台北縣新店市集合後，
    分別駕駛車號八Ａ─九九一七號及ＬＰ─二九八八號自小客
    車，持貝瑞塔手槍前往花蓮，在花蓮縣吉安鄉○○路○段二
    九八號前埋伏，待庚○○由陳順松經營之位於花蓮縣吉安鄉
    ○○路○段二九八號二樓賭場賭博完下樓後，由甲○○、簡
    建棟及綽號小胖之成年男子三人下車，分別挾持庚○○至庚○○所有之車號Ｑ四─四七九八號自小客車，並駕駛該車駛
    離，林昱成則駕駛車號八Ａ─九九一七號自小客車尾隨在後
    ，將庚○○押至花蓮市佐倉公墓內，先以膠帶捆綁庚○○雙
    手及矇住雙眼毆打，至庚○○左頂裂傷、右眼旁裂傷、臉淤
    青、前頸腫淤青、兩手多處裂傷等傷害至無法反抗後，盜取
    庚○○身上現金二十餘萬元、戒子及金錶等財物，惟得款後
    甲○○等人認所得財物太少，又繼續毆打庚○○，逼問庚○○供出財物，庚○○為求保命乃稱其車號Ｑ四─四七九八號
    自小客車內尚有二十萬元，甲○○等人得手後仍要求庚○○
    繼續供出財物，庚○○被關在車號Ｑ四─四七九八號自小客
    車前座內，趁甲○○等人不注意時，逃往附近住家求救並報
    警處理，因認被告甲○○涉有加重強盜之罪嫌等語。然按犯
    罪事實應依證據認定之，無證據不得認定其犯罪事實，刑事
    訴訟法第一百五十四條第二項定有明文。所謂證據，須適於
    為被告犯罪事實之證明者，始得採為斷罪資料，如未能發現
    相當證據，或證據不足以證明，自不能以推測或擬制之方法
    ，以為裁判基礎（最高法院五十三年台上字第二七五０號．
    四十年台上字第八六號判例要旨參照）。公訴人認被告涉犯
    前開犯行，無非以被害人庚○○之指述、另案被告乙○○、
    林昱成、簡建棟之供述，證人陳順松、卿羿彰之證述及行政
    院衛生署花蓮醫院診斷書一張、照片九紙為其依據。訊據被
    告固坦承於前開時、地前往花蓮，但堅詞否認有右揭強盜犯
    行，辯稱：伊和簡建棟與綽號「小胖」之男子約在新店捷運
    站，小胖有跟簡建棟聯絡要到花蓮去，伊那時候還沒有講到
    討債的事情，伊就開著另外一部車跟著小胖的車子到花蓮，
    因為對花蓮的路不熟，到花蓮縣吉安鄉的時候，小胖看到被
    害人庚○○之車子，就停車，伊也跟著停車，簡建棟就下車
    ，伊在車上休息，伊有看到小胖和被害人庚○○在爭吵及拉
    扯，伊後來有看到簡建棟跟小胖把被害人庚○○推上被害人
    車子，他們開著被害人的車子就往巷子裡面開去，伊看到之
    後也發動車子跟著開過去，後來因為伊不認識路就失去聯絡
    ，伊找不到他們，大概凌晨一點或是兩點多的時候他們才打
    電話給伊，約在慈濟醫院的門口見面，伊並沒有去強盜庚○○之財物等語。惟查：
（一）被害人庚○○經原審傳喚未到，經原審囑託台灣花蓮地方
      法院訊問，亦經傳拘無著，此有傳票及台灣花蓮地方法院
      九十三年二月十八日花院廣刑丙九三助一字第０五七三六
      號函在卷可憑，據被害人庚○○於九十年六月二十三日警
      訊時、九十年九月十二日及九十一年十一月二十七日偵查
      中均無法確切指認被告甲○○是否涉犯本件強盜犯行（分
      別見花蓮縣警察局刑案偵查卷宗頁九至頁十一、台灣花蓮
      地方法院檢察署九十年度偵字第二三二八號偵查卷宗頁三
      十頁三二、九十一年度偵緝字第一三六號偵查卷九十一年
      十一月七日訊問筆錄）。
（二）另案共犯林昱成於原審九十二年六月十六日訊問時具結證
      稱：有一綽號小胖的人打電話給伊，要去要債，由伊開車
      ，而呂學成（即甲○○）是開另一部車子，到花蓮後在某
      一處路上伊不清楚是不是呂學成抓一個人，但是伊車上的
      人有人下車去抓人，呂學成車上也有人下來，伊在前面從
      後照鏡有看到，他們就把人帶上被害人庚○○車子後駛開
      ，後來伊和呂學成均跟著被害人的車子，但均跟丟，伊後
      來有找到被害人的車子，但呂學成的車子就沒有出現等語
      （見原審卷一頁一二二至一二四），而證人卿羿彰於九十
      年六月二十三日警訊時及九十一年十一月二十七日偵查中
      均無法確切指認被告甲○○是否涉犯本件強盜犯行（分別
      見花蓮縣警察局刑案偵查卷宗頁四七至五十、台灣花蓮地
      方法院檢察署九十一年度偵緝字第一三六號偵查卷九十一
      年十一月七日訊問筆錄），證人陳順松於原審九十二年十
      月二十二日審理時亦證稱：伊並不認識被告，當天伊有看
      到庚○○跟人發生爭執，因為很暗，只看到他們互相拉扯
      ，臉看不清楚，幾個人也看不清楚，後來伊就上去樓上，
      叫樓上的牌友下去看，發現庚○○的車子及人都不在等語
      （見上開訊問筆錄），顯見並無直接指證被告參與強盜共
      犯，是綜上各情，並無任何證據足資證明被告有何公訴人
      所指此部分強盜犯行，此外，復查無其他積極證據足資認
      定被告涉有該次強盜犯行，原應為無罪之諭知，然與本院
      前開論罪科刑之強盜部分，認有連續犯之裁判上一罪之關
      係，爰不另為無罪之諭知，附此敘明。
據上論斷，應依刑事訴訟法第369條第1項前段、第364條、第299
第1項前段，94年1月26日修正公布前施行之槍砲彈藥刀械管制條
例第11條第4項、槍砲彈藥刀械管制條例第12條第4項，刑法第11
條前段、第2條第1項、第2項、第28條、現行刑法第330條第1項
、第55條、第38條第1項第1款、第2款，判決如主文。
本案經檢察官郭弘佑到庭執行職務。
中　　　華　　　民　　　國　　94　 年　 7　 月　26　　日
　　　　　　　　　刑事第三庭審判長法　官  楊照男
　　　　　　　　　　　　          法　官  王詠寰
  　　　　　　　　　　　　　      法　官  江振義
以上正本證明與原本無異。
如不服本判決，應於收受送達後十日內向本院提出上訴書狀，其
未敘述上訴之理由者並得於提起上訴後十日內向本院補提理由書
（均須按他造當事人之人數附繕本）。
                                  書記官  劉文美
中　　華　　民　　國　　94　　年　　7　　月　　28　　日
附錄本案論罪科刑法條全文：
槍砲彈藥刀械管制條例第十一條：
未經許可製造、販賣或運輸第四條第一項第一款所稱其他可發射
金屬或子彈具有殺傷力之各式槍者，處五年以上有期徒刑，併
科新臺幣一千萬元以下罰金。未經許可、轉讓、出租或出借前項
所列槍者，處三年以上十年以下有期徒刑，併科新臺幣七百萬
以下罰金。
意圖供自己或他人犯罪之用，而犯前二項之罪者，處無期徒刑或
七年以上有期徒刑，併科新臺幣一千萬元以下罰金。
未經許可，持有、寄藏或意圖販賣而陳列第一項所列槍者，處
一年以上七年以下有期徒刑，併科新臺幣七百萬元以下罰金。
第一項至第三項之未遂犯罰之。
槍彈藥刀械管制條例第十二條：
未經許可，製造、販賣或運輸子彈者，處一年以上七年以下有期
徒刑，併科新臺幣五百萬元以下罰金。
未經許可，轉讓、出租或出借子彈者，處六月以上五年以下有期
徒刑，併科新臺幣三百萬元以下罰金。
意圖供自己或他人犯罪之用，而犯前二項之罪，處三年以上十年
以下有期徒刑，併科新臺幣七百萬元以下罰金。
未經許可，持有、寄藏或意圖販賣而陳列子彈者，處五年以下有
期徒刑，併科新臺幣三百萬元以下罰金。
第一項至第三項之未遂犯罰之。
刑法第三百三十條：
犯強盜罪而有第三百二十一條第一項各款情形之一者，處七年以
上有期徒刑。前項之未遂犯罰之。
